【裁判字號】    97,交聲,486
【裁判日期】    970310
【裁判案由】    聲明異議
【裁判全文】
臺灣臺中地方法院交通事件事裁定       97年度交聲字第486號
原處分機關  交通部公路總局臺中區監理所
異  議  人
即受處分人  甲○○
上列受處分人因違反道路交通管理處罰條例案件，對於交通部公
路總局臺中區監理所民國96年12月24日所為之裁決（中監違字第
裁60-GD0000000號裁決書）聲明異議，本院裁定如下：
    主    文
異議駁回。
    理    由
一、原處分意旨略以：異議人甲○○駕駛牌照號碼NO-3380號自
    小客車，於民國96年7月10日17時許，在台中巿河南路與大
    墩11街口，因無照駕駛，而為台中巿警察局第四分局黎明派
    出所警員開單告發，異議人未於期限內到案，該所遂於96年
    12月24日以中監違字第裁60-GD0000000號裁決書，依道路交
    通管理處罰條例第21條第1項第2款之規定，裁處罰鍰新台幣
    （下同）1萬2000元，限於97年1月23日前繳納，逾期不繳納
    者，依法移送強制執行。
二、聲明異議要旨則為：異議人於96年7月10日下午，因酒後駕
    車發生交通事故，業經判決確定執行完畢；又異議人當時酒
    醉不省人事，回到家中後，也未發覺身上有前開違規事件之
    罰單，異議人因未收到罰單，爰對上開處分意旨聲明異議等
    語。
三、按汽車駕駛人，領有機器腳踏車駕駛執照，駕駛小型車者，
    處新臺幣6000元以上1萬2000元以下罰鍰，並當場禁止其駕
    駛，為道路交通管理處罰條例第21第1項第2款所明定。經查
    ：
    (一)本件經參異議人之「聲明異議狀」所載，其所聲明異議之
      對象，乃原處分機關於96年12月24日所為中監違字第裁60
      -GD0000000號裁決書。而上述裁決書對異議人所舉發之違
      規事實，乃其領有機器腳踏車執照駕駛小型車，並非舉發
      其駕駛汽車經測試檢定有酒精濃度超過規定標準之情形。
      故不論異議人另涉刑法第185條之3公共危險罪之判決、執
      行結果為何，均於本件聲明異議無涉，不生任何一事不再
      理之問題。從而，前開聲明異議要旨中所指稱其刑案部分
      ，於本件尚無斟酌之必要，先予敘明。
    (二)又依卷附台中巿警察局第四分局黎明派出所警員所製發本
      件「臺中巿警察局舉發違反道路交通管理事件通知單｛移
      送聯｝（中巿警交字第GD0000000號）」之記載，在「收
      受通知聯者簽章」欄中，有駕駛人之簽名；再者，承辦警
      員當天確有將上開舉發違反道路交通管理事件通知單交付
      異議人乙節，亦經台中巿警察局第四分局以97年1月14日
      中分四交字第0970000825號函覆原處分機關在卷可查。故
      異議人當初應有獲警員交付上述之舉發違反道路交通管理
      事件通知單。
    (三)既異議人對前揭原處分機關所舉發其領有機器腳踏車執照
      而駕駛小型車之違規事實，並不爭執，且足認其為警員開
      單告發時已獲交付上述舉發違反道路交通管理事件通知單
      ，則原處分機關因異議人未於期限內到案，乃於96年12月
      24日以中監違字第裁60-GD0000000號裁決書，依道路交通
      管理處罰條例第21條第1項第2款之規定，對異議人為如前
      載之裁罰，即無違法不當之處。故本件聲明異議，尚無理
      由，應予駁回。
四、據上論斷，應依道路交通管理處罰條例第87條第2項，道路
    交通案件處理辦法第19條，裁定如主文。
中    華    民    國    97    年     3    月    10    日
                        交通法庭  法  官  莊深淵
上正本證明與原本無異。
如不服本裁定應於送達後5日內向本院提出抗告狀。
                                  書記官  廖碩薇
中    華    民    國    97    年     3    月    10    日


司法院資訊處製作；財團法人民間司法改革基金會備份。
